臺灣彰化地方法院民事裁定
110年度婚字第111號
原      告  乙○○ (更名前丙○○○)


上列原告與被告甲○○間請求離婚事件，本院裁定如下：
    主    文
一、原告之訴駁回。
二、訴訟費用由原告負擔。
    理    由
一、按家事訴訟事件，除本法別有規定者外，準用民事訴訟法之
    規定。家事事件法第51條定有明文。次按原告之訴，有起訴
    不合程式或不備其他要件者，法院應以裁定駁回之，但其情
    形可以補正者，審判長應定期間先命補正。書狀及其附屬文
    件，除提出於法院者外，應按應受送達之他造人數，提出繕
    本或影本。又訴狀，應與言詞辯論期日之通知書，一併送達
    於被告。民事訴訟法第249 條第1 項第6 款、第119 條第1
    項、第251 條第1 項分別定有明文。又於外國為送達者，應
    囑託該國管轄機關或駐在該國之中華民國使領館或其他機構
    、團體為之。囑託外國管轄機關或駐在該國之中華民國大使
    、公使、領事或其他機構、團體為送達者，應由囑託法院函
    請外交部辦理。前項送達，受送達人為外國人時，其送達之
    通知及裁判書類，仍應以我國文字製作，惟如囑託外國管轄
    機關為送達者，應備有關訴訟文書之譯本。囑託駐在該國之
    中華民國大使、公使、領事或其他機構、團體為送達者，除
    民事訴狀可由當事人附譯本外，關於法院之裁判書類得附主
    文譯本。依民事訴訟法第145 條第2 項為送達者，受送達人
    為外國人時，亦應備相關訴訟文書之譯本。民事訴訟法第14
    5 條第1 項及辦理民事訴訟事件應行注意事項第139 條第1 
    、2 、3 項亦分別有明定。
二、查原告主張被告已出境2年多，為此提起本件離婚事件。惟
    原告未檢附起訴狀越南文譯本，前經本院於民國110年10月
　　19日以裁定命其於收受後10日內補正「本件起訴狀繕本及本
    院定於民國111年6月22日上午9時30分言詞辯論期日通知書
    及送達證書之越南文譯本，逾期不補正，駁回本件訴訟。」
    ，該裁定於同年月21日經其同住母歐秀英簽收，有本院送達
    證書在卷。而原告迄今並未依限補正上開文件，有本院收文
    資料查詢清單在卷可按，是其訴難認合法，應予駁回。惟本
    件係程序上駁回原告之訴，原告日後仍得檢具相關資料再行
    具狀起訴，附此敘明。
三、依家事事件法第51條，民事訴訟法第249條第1第6款、第95
    條、第78條，裁定如主文。　　
中　　華　　民　　國　　110 　年　　11　　月　　12　　日
               家事法庭  法　　　官 王美惠
以上正本係照原本作成。
如對本裁定抗告，須於裁定送達後10日之不變期間內，向本院提
出抗告狀，並繳納抗告費新臺幣1,000元
中　　華　　民　　國　　110 　年　　11　　月　　12　　日
                         書　記　官　林子惠